【裁判字號】    99,交簡上,1
【裁判日期】    990309
【裁判案由】    公共危險
【裁判全文】
臺灣彰化地方法院刑事判決            99年度交簡上字第1 號
上  訴  人  臺灣彰化地方法院檢察署檢察官
上  訴  人
即  被  告  乙○
上列上訴人等因被告肇事逃逸案件，不服本院九十八年度交簡字
第一五八八號中華民國九十八年九月二十五日簡易判決（檢察官
聲請簡易判決處刑案號：九十八年度偵字第五九七四號），提起
上訴，本院管轄之第二審合議庭判決如下：
    主  文
原判決撤銷。
乙○駕駛動力交通工具肇事，致人受傷而逃逸，處有期徒刑陸月
，如易科罰金，以新臺幣壹仟元折算壹日，緩刑貳年。
    事  實
一、乙○於民國九十八年五月十六日上午九時三十分許，騎乘車
    牌號碼ＹＢＺ－九五五號重型機車，行經彰化縣彰化市○○
    路與光華街交岔路口處，不慎撞及徒步穿越光華街之甲○○
    ，致甲○○受有右側外踝、脛腓骨粉碎性骨折等傷害，乙○
    因而人車倒地，亦受有右腳踝關節韌帶受損、右肘關節挫傷
    等傷害（乙○、甲○○二人互告對方涉嫌過失傷害部分，另
    案由檢察官偵辦，並因調解成立而願各自撤回告訴）。詎乙
    ○明知已肇事並致人受傷，竟未迅速報警處理或留在現場協
    助救護甲○○，反而趁隙駕車逃逸。嗣經警據報後調閱路口
    監視器攝影畫面而循線查獲上情。
二、案經甲○○訴由彰化縣警察局彰化分局報請臺灣彰化地方法
    院檢察署檢察官聲請簡易判決處刑。
    理  由
一、按「被告以外之人於審判外之陳述，雖不符前四條之規定，
    而經當事人於審判程序同意作為證據，法院審酌該言詞陳述
    或書面陳述作成時之情況，認為適當者，亦得為證據。當事
    人、代理人或辯護人於法院調查證據時，知有第一百五十九
    條第一項不得為證據之情形，而未於言詞辯論終結前聲明異
    議者，視為有前項之同意。」，刑事訴訟法第一百五十九條
    之五定有明文。本件被告於本院準備程序時，表示對於檢察
    官所提各項證據方法之證據能力並無意見，本院審酌上開各
    該證據均非非法取得之證據，並無證據力明顯過低之情形，
    復經本院於審判期日就上開證據進行調查、辯論，依法自有
    證據能力，合先敘明。
二、上開事實，業據上訴人即被告迭於警詢時、偵查中及本院審
    理時坦承不諱，核與證人即告訴人甲○○於警詢時、偵查中
    證述之情節大致相符，復有道路交通事故現場圖、道路交通
    事故調查報告表（一）（二）、攝有車禍現場路況、機車受
    損情形等內容之照片四張、財團法人彰化基督教醫院九十八
    年六月十日出具之診斷書、監視器攝影光碟、監視器翻拍照
    片十八張、彰化縣警察局舉發違反道路交通管理事件通知單
    、現場處理警員職務報告書、車籍資料查詢、臺灣彰化地方
    法院檢察署九十八年八月二十四日勘驗筆錄等件存卷可資佐
    證，本件事證明確，被告前揭犯行，堪以認定。
三、核被告所為係犯刑法第一百八十五條之四駕駛動力交通工具
    肇事逃逸罪。原審以被告乙○犯刑法第一百八十五條之四肇
    事逃逸犯行事證明確，據以論罪科刑，判處被告有期徒刑六
    月，並諭知易科罰金之折算標準，固非無見，惟按檢察官審
    酌案件情節，認為宜以簡易判決處刑之案件，被告於偵查中
    自白者，得向檢察官表示願受科刑之範圍或願意接受緩刑之
    宣告，檢察官同意者，應記明筆錄，並即以被告之表示為基
    礎，向法院求刑或為緩刑宣告之請求，法院應於檢察官求刑
    或緩刑宣告請求之範圍內為判決，但有下列情形之一者，不
    在此限：……（四）檢察官之請求顯有不當或顯失公平者﹔
    檢察官聲請以簡易判決處刑之案件，經法院認為有第四百五
    十一條之一第四項但書之情形者，應適用通常程序審判之，
    刑事訴訟法第四百五十一條之一第一項、第四項、第四百五
    十二條分別定有明文。查本案被告於偵查中自白認罪，並向
    檢察官表示願受緩刑之宣告，經記明筆錄，檢察官即以被告
    表示為基礎，向法院求刑，此有九十八年八月二十日偵查訊
    問筆錄及聲請簡易判決處刑書各一份在卷可稽，揆諸前開說
    明，原審若認檢察官之請求顯有不當或顯失公平，而不依檢
    察官之聲請對被告宣告緩刑，依法即應就本件改依通常程序
    審判，詎原審疏未注意上揭法律規定，仍逕依簡易程序對被
    告論罪科刑而未予宣告緩刑，亦未改依通常程序審理，其訴
    訟程序即有違誤，檢察官據以上訴請求撤銷改判，及被告上
    訴請求為緩刑宣告（其餘上訴理由已於審理時捨棄），為有
    理由，自應由本院將原判決予以撤銷改判。爰審酌被告於車
    禍肇事後，不思迅速報警處理，並將被害人送醫救護，反而
    趁隙駕車逃逸，所為甚值非議，並參酌被告品行、智識程度
    、犯罪所生損害及犯後態度等一切情狀，量處如主文所示之
    刑，並諭知易科罰金之折算標準，以示懲儆。末查被告前未
    曾因故意犯罪受有期徒刑以上刑之宣告，此有臺灣彰化地方
    法院檢察署刑案資料查註紀錄表及臺灣高等法院被告前案紀
    錄表各一份在卷可考，其因一時失慮，致罹刑典，且於本案
    上訴後已與被害人甲○○達成民事和解，有本院九十九年二
    月八日調解程序筆錄一份存卷可稽，其經此教訓，應知警惕
    而無再犯之虞，所宣告之刑，認以暫不執行為適當，爰併予
    宣告緩刑二年，以勵自新。
據上論斷，應依刑事訴訟法第四百五十五條之一第一項、第三項
、第三百六十九條第一項前段、第三百六十四條、第二百九十九
條第一項前段，刑法第一百八十五條之四、第四十一條第一項前
段、第七十四條第一項第一款，刑法施行法第一條之一，判決如
主文。
本案經林于人檢察官到庭執行職務
中    華    民    國    99    年    3     月    9     日
                  臺灣彰化地方法院刑事第三庭
                     審判長法 官  李  進  清
                           法 官  洪  志  賢
                           法 官  陳  銘  壎
以上正本證明與原本無異。
不得上訴。
中    華    民    國    99    年    3     月    9     日
                           書記官 蘇  美  苓
附錄本案論罪科刑法條全文：
中華民國刑法第185條之4
（肇事遺棄罪）
駕駛動力交通工具肇事，致人死傷而逃逸者，處 6 月以上 5 年
以下有期徒刑。

司法院資訊處製作；財團法人民間司法改革基金會備份。
